Inventaris van het archief van de Directie Landbouwonderwijs van het Ministerie van Landbouw en Visserij, 1957-1979
Nationaal Archief, Den Haag
- TAAKUITOEFENING, 3
  - Bemoeienis met landbouwonderwijs, 3.2
    - Landbouwonderwijs, 3.2.2
      - Algemeen, 3.2.2.1
        - Vergaderingen met de Onderwijscommissie van het Landbouwschap., 1969-1970; 120; pak
      - Personeel, 3.2.2.2
        - Rapport van het onderzoek naar de salarispositie en het carrièreverloop van leraren bij het middelbaar onderwijs, met bijlagen., 1958; 121; omslag
        - Stukken betreffende de wijziging van de Reisbeschikking 1956 voor Leerkrachten., 1958; 122; omslag
        - Vergaderstukken van de Bijzondere Commissie van Overleg., 1958-1970; 123-128; 6 pakken
          - Algemeen. 1958-1970, 123
          - Vergaderstukken. 1960-1970, 124-127
            - 1960-1964, 124
            - 1965-1967, 125
            - 1968 jan - mei., 126
            - 1968 juni - 1970., 127
          - Werkdossier van de directeur van het landbouwonderwijs P. van der Schans. 1969-1970, 128
        - Stukken betreffende bevoegdheden voor land- en tuinbouwleraren., 1960; 129; omslag
      - Huisvesting, 3.2.2.3
        - Stukken betreffende algemene aangelegenheden inzake scholenbouw., 1957-1960; 130; omslag
        - Brief van de directeur Algemeen Beheer betreffende de inschakeling van deze afdeling in bouwkwesties., 1961; 131; omslag
      - Statistieken en verslagen, 3.2.2.4
        - Statistische gegevens betreffende land- en tuinbouwscholen., 1957-1960; 132; pak
        - Jaarverslagen opgemaakt door de Directie van de Landbouw., 1957-1970; 133-134; 1 pak en 1 omslag
          - Cursusjaren 1956/1957 - 1959/1960. 1957-1960, 133
          - Cursusjaren 1960/1961 - 1969/1970. 1960-1970, 134; pak
        - Rapporten en verslagen inzake het land- en tuinbouwonderwijs., 1958-1959; 135; omslag
        - Vergaderingen met vertegenwoordigers van de Onderwijscommissies van de Centrale Landbouw- en Landarbeidersorganisaties., 1958-1969; 136-140; 4 pakken en 1 omslag
          - 1958-1960, 136; omslag
          - 1961 - 1964 apr., 137
          - 1964 juni - 1966 juni, 138
          - 1966 sep. - 1968 juni 21, 139
          - 1968 juni 28 - 1969, 140
        - Ter kennisneming toegezonden verslagen door de Stichting Vakopleiding voor Smeden-, Constructie- en Machinebedrijven (SMECOMA) betreffende (her)examens inzake vakken, die raakvlakken hebben met de landbouw., 1959-1960; 141; omslag
      - Financiering, 3.2.2.5
        - Stukken betreffende de interim-Regeling voor Financiering van de Bouw, Herbouw en Uitbreiding van Gebouwen voor Land- en Tuinbouwscholen., 1955-1960; 142; pak
        - Stukken betreffende financiële steun aan land- en tuinbouwscholen., 1956-1960; 143; omslag
        - Stukken betreffende het verstrekken van studiebeurzen aan buitenlanders., 1958-1961; 144; omslag
        - Stukken betreffende algemene aangelegenheden inzake financiële studiesteun., 1958-1970; 145; pak
        - Stukken betreffende de verantwoording van personeelsuitgaven voor scholen met het oog op de te verlenen subsidie., 1959-1960; 146; omslag
        - Normen voor de vaststelling van rijksstudietoelagen., 1962-1969; 147; pak
        - Stukken betreffende de regeling van de afdracht van schoolgelden door gesubsidieerde lagere en middelbare land- en tuinbouwscholen aan het Rijk., 1964; 148; omslag
        - Stukken betreffende de Ambtelijke Commissie van Advies voor Rijksstudietoelagen., 1965-1966; 149-152; 3 pakken en 1 omslag
          - Algemeen. 1965-1966, 149; omslag
          - Werkdossier van het lid van de Ambtelijke Commissie voor Rijksstudietoelagen, hoofd van de Afdeling Landbouwonderwijs J.H.M. Nas. 1965-1966, 150
          - Werkdossiers van het lid van de Ambtelijke Commissie voor Rijksstudietoelagen, directeur van het landbouwonderwijs P. van der Schans. 1965-1966, 151-152
            - 1965 - 1966 mrt., 151
            - 1966 apr. - dec., 152
        - Stukken betreffende de Commissie/Werkgroep Studiefinanciering., 1965-1970; 153-160; 7 pakken en 1 omslag
          - Correspondentie. 1967-1970, 153; omslag
          - Documentatie. 1968-1969, 154
          - Rapporten. 1965-1967, 155
          - Vergaderingen. 1967-1970, 156-160
            - 1967 - 1968 mei, 156
            - 1968 juni - okt. 04, 157
            - 1968 okt. 11 - 1969 mei, 158
            - 1969 juni - nov., 159
            - 1969 dec. - 1970, 160
        - Stukken betreffende de Werkgroep Vervanging Inverdienregeling., 1966-1968; 161; pak
        - Staten betreffende financiële studiesteun per inkomen., 1966-1970; 162; omslag
      - Internationale samenwerking, 3.2.2.6
        - Stukken betreffende de Stichting Internationaal Agrarisch Centrum., 1952-1960; 163; omslag
        - Stukken betreffende het Internationaal Luchtkarteringscentrum., 1953-1960; 164; pak
        - Stukken betreffende de Europese Economische Gemeenschap (EEG)., 1961-1969; 165-167; 3 pakken
          - Algemeen., 165
          - Beroepsopleiding in de landbouw in de lidstaten van de EEG., 166
          - Werkgroep Landbouwkundigen., 167
        - Stukken betreffende het Internationaal Agrarisch Centrum., 1961-1970; 168-182; 15 pakken
          - Algemeen. 1962-1970, 168
          - Vergaderingen. 1961-1970, 169-182
            - 1961 - 1963 apr., 169
            - 1963 mei - 1963 dec., 170
            - 1964 jan. - 1964 juni 11., 171
            - 1964 juni 29 - 1965 feb., 172
            - 1965 mrt. - 1965 sep., 173
            - 1965 nov. - 1966 juni., 174
            - 1966 juli - 1967 feb., 175
            - 1967 mrt. - 1967 dec., 176
            - 1968 mrt. - mei., 177
            - 1968 juni - dec., 178
            - 1969 jan. - apr., 179
            - 1969 juni - 1970 feb., 180
            - 1970 apr. - juni., 181
            - 1970 sep. - dec., 182
        - Stukken betreffende de opheffing van de Interdepartementale Commissie Internationale Technische Hulp in de Landbouw., 1963-1964; 183; omslag
        - Vergaderingen van de Coördinatiecommissie Agrarische Hulpverlening Ontwikkelingslanden (CAHOL)., 1965-1968; 184; pak
        - Stukken betreffende de internationale hulpverlening aan minder ontwikkelde gebieden., 1965-1970; 185; omslag
        - Verslag van de Werkgroep 'Plan Landbouw' ingesteld door de Coördinatiecommissie voor Hulp aan Minder Ontwikkelde Gebieden., 1967; 186; omslag
        - Stukken betreffende de bi-laterale Onderwijsconferentie., 1968-1970; 187; pak
        - Stukken betreffende het college van directeuren van instituten en cursussen voor internationaal onderwijs., 1969-1971; 188-189; 2 pakken
          - Algemeen en seminars. 1969-1970, 188
          - Bijlagen vergaderingen cd 1 - cd 75. 1969-1971, 189
    - Praktijk- en vakscholen, 3.2.3
      - Algemeen, 3.2.3.1
        - Vergaderingen van het dagelijks bestuur van de Stichting Praktijkcentrum voor de Landbouwmechanisatie te Slootdorp., 1956-1960; 190; omslag
        - Stukken betreffende de Stichting tot Exploitatie van Tuinbouwvakscholen in Zeeland en Noord west Brabant., 1961-1964; 191; omslag
        - Jaar- en tussentijdse verslagen van vakscholen., 1961-1970; 192; pak
        - Maand-, halfjaarlijkse en jaarverslagen van praktijkscholen., 1961-1970; 193-197; 5 pakken
          - 1961-1964, 193
          - 1965-1966, 194
          - 1967-1968, 195
          - 1969-1970, 196
          - Praktijkscholen alfabetisch op naam A - S. 1966-1970, 197
        - Vergaderingen met directeuren van praktijkscholen., 1961-1970; 198; pak
        - Vergaderingen met dierenartsen., 1962-1965; 199; omslag
        - Correspondentie met vakscholen en de Landelijke Stichting ter bevordering van de opleiding in het leerlingwezen in de Land- en Tuinbouw en de Landbouwambachten., 1964-1970; 200; pak
        - Stukken betreffende bonden, stichtingen en verenigingen ten behoeve van het land- en tuinbouwonderwijs., 1965-1970; 201; pak
        - Vergaderingen met directeuren van vakscholen., 1966-1970; 202; omslag
        - Toezending van Bosbouw, het Nederlands bosbouw tijdschrift, door de Stichting Bosbouw Praktijk Onderwijs, waarin een overzicht wordt gegeven van het bosbouwonderwijs in Nederland, met geleidebrieven., 1967; 203; omslag
        - Stukken betreffende de ontwikkeling van de leerstof voor de Gezondheidsleer Varkens door de Werkgroep Varkensziekten., 1967-1970; 204; pak
      - Organisatie van het onderwijs, 3.2.3.2
        - Stukken betreffende onderwijs in elektriciteit, loonadministratie en sociale verzekering, champignoncultuur en tekenen., 1956-1960; 205; omslag
        - Stukken betreffende het pluimveeteeltonderwijs., 1956-1969; 206-208; 3 pakken
          - Algemeen. 1956-1969, 206-207
            - 1956-1960, 206
            - 1961-1969, 207
          - Stichting tot het afnemen van vakexamens sector pluimvee en eieren. 1961-1969, 208
        - Stukken betreffende het zuivelvakonderwijs., 1957-1960; 209-210; 1 pak en 1 omslag
          - Landelijk overleg. 1957-1960, 209
          - Correspondentie. 1958-1960, 210; pak
        - Stukken betreffende de reorganisatie van het zuivelvakonderwijs, alsmede verslagen van vergaderingen., 1961-1965; 211; omslag
        - Stukken betreffende de instelling en de werkzaamheden van de Adviescommissie Leerlingstelsel Scholing Bosarbeiders., 1962-1965; 212; pak
        - Stukken betreffende de oprichting en de werkzaamheden van de Landelijke Stichting Beroepsopleiding Levensmiddelenindustrie., 1962-1971; 213-218; 2 pakken en 4 omslagen
          - Algemeen. 1962-1970, 213; pak
          - Vergaderingen en besprekingen. 1963-1967, 214
          - Opleidingen en cursussen. 1964-1970, 215; pak
          - Financiën. 1966-1971, 216
          - Organisatie. 1967-1969, 217
          - Examens en examencommissies. 1967-1970, 218
        - Stukken betreffende het leerlingstelsel voor de levensmiddelenindustrie, werkdossier van de inspecteur van het landbouwonderwijs C.A.M. van der Hout., 1964-1966; 219; pak
        - Stukken betreffende sierteeltonderwijs., 1965-1968; 220; omslag
        - Stukken betreffende de organisatie van het orgaan en het leerlingwezen door de Stichting Landelijk Orgaan voor het Leerlingwezen in de Bosbouw., 1965-1969; 221; omslag
        - Stukken betreffende de Vereniging School voor Suikerindustrie te Amsterdam., 1966-1969; 222; omslag
      - Onderwijsprogramma, 3.2.3.3
        - Stukken betreffende het veeteeltonderwijs., 1960-1969; 223; pak
        - Taakafbakening, spreiding en leerplannen van de opleidingen van Stichting Vakopleiding Procesindustrie., 1961-1967; 224; pak
        - Stukken betreffende de Werkgroep Bedrijfseconomie inzake opleidingen en applicaties aan landbouwscholen en cursussen., 1963-1966; 225; pak
        - Studiecommissie pluimveeteelt., 1963-1969; 226-231; 6 pakken
          - Vergaderstukken. 1963-1969, 226-229
            - 1963-1964, 226
            - 1965-1966, 227
            - 1967, 228
            - 1968-1969, 229
          - Werkdossiers van de inspecteur van het landbouwonderwijs C.A.M. van den Hout. 1965-1968, 230-231
            - 1965-1966, 230
            - 1967-1968, 231
        - Stukken betreffende te geven vakken op diverse praktijkscholen., 1963-1970; 232; omslag
        - Advies van de Werkgroep Veeteelt inzake het veeteeltonderwijs aan de middelbare landbouwschool., 1966; 233; omslag
      - Examens en diploma's, 3.2.3.4
        - Opgave van de behaalde cijfers door studenten van de tuinbouwvakscholen voor kringteelten te Pijnacker en Bergschenhoek, met geleidebrief., 1961; 234; omslag
        - Stukken betreffende programma's en eisen inzake examens., 1961-1968; 235; omslag
        - Pluimveeteeltpraktijkscholen in Almelo, Barneveld en Horst., 1961-1970; 236-242; 3 pakken en 4 omslagen
          - Algemeen. 1961-1964, 236; pak
          - Vermeerderaar/specifieke pluimveehouder. 1962-1964, 237
          - Voorlichter-selecteur. 1963-1969, 238; pak
          - Voorlichter-varkenshouderij. 1966-1969, 239
          - Voorlichter pluimveehouderij of varkenshouderij en hoger en middelbaar kader Commissies van Gecommitteerden. 1966-1970, 240
          - Voorlichter-pluimveehouderij. 1968, 241
          - Middelbaar en hoger kader. 1969-1970, 242; pak
        - Stukken betreffende examens voor vakscholen., 1963-1970; 243-246; 2 pakken en 2 omslagen
          - Bloemsierkunst. 1963-1970, 243; pak
          - Bloemist. 1966-1969, 244
          - Bloemschikken. 1968-1969, 245
          - Hovenier. 1968-1970, 246; pak
        - Stukken betreffende examens voor de praktijkschool voor landbouwmechanisatie en arbeidsrationalisatie te Schoondijke., 1966-1968; 247; omslag
      - Schoolgebouwen, 3.2.3.5
        - Stukken betreffende de bouw en verbouw van praktijkscholen voor de landarbeid te Emmeloord., 1959-1968; 248-251; 4 pakken
          - 1959 - 1962 feb., 248
          - 1962 mrt. - 1962 apr., 249
          - 1962 mei - 1964 okt., 250
          - 1964 nov. - 1968, 251
        - Stukken betreffende de bouw en verbouw van de vakscholen te Hoorn en Horst., 1959-1970; 252-253; 2 pakken
          - Zuivelvakschool te Hoorn. 1959-1962, 252
          - Vakschool voor de champignonteelt te Horst. 1965-1970, 253
        - Stukken betreffende de bouw en verbouw van praktijkscholen te Ede, de praktijkschool voor de landbouwmechanisatie te Slootdorp en de Centrale school voor de Tuinbouwtechniek te Wageningen., 1959-1970; 254-274; 20 pakken en 1 omslag
          - Algemeen. 1963-1968, 254-255
            - 1963 - 1967 okt., 254
            - 1967 nov. - 1968, 255
          - Bestek en tekeningen behorende bij LO nr. 2433. 1967, 256-258
            - CST., 256
            - Logeergebouw., 257
            - PSL., 258
          - Bestek en tekeningen behorende bij LO nr. 4443. 1967, 259-260
            - Dossier 1 en 2., 259
            - Dossier 3 en 4., 260
          - Bestek en tekeningen behorende bij LO nr. 4649. 1967, 261-264
            - Dossier 1 en 2., 261
            - Dossier 3 en 4., 262
            - Dossier 5 en 6., 263
            - Dossier 7 en 8., 264
          - Bestek en tekeningen behorende bij LO nr. 4728. 1967, 265-267
            - Dossier 1 en 2., 265
            - Dossier 3 en 4., 266
            - Dossier 5., 267
          - Bestek en tekeningen behorende bij LO nr. 11982. 1966, 268-270
            - Dossier 1 en 2., 268
            - Dossier 3 en 4., 269
            - Dossier 5 en 6., 270
          - Bouwrapporten. 1967-1968, 271; omslag
          - Vergadering en besprekingen. 1963-1970, 272
          - Slootdorp. 1960-1966, 273
          - Wageningen. 1959-1963, 274
        - Stukken betreffende de bouw van de Bosbouwpraktijkschool der Nederlandse Heidemaatschappij te Arnhem., 1960-1969; 275-277; 3 pakken
          - 1960 - 1966 okt. 13, 275
          - 1966 okt. 21 - 1968 apr., 276
          - 1968 mei 09 - 1969, 277
        - Stukken betreffende de bouw en verbouw van pluimveeteeltpraktijkscholen., 1960-1970; 278-296; 16 pakken en 3 omslagen
          - Almelo. 1961-1967, 278-282
            - 1961-1962, 278
            - 1963-1964, 279
            - 1965, 280
            - 1966, 281
            - 1967, 282
          - Barneveld. 1960-1968, 283-290
            - 1960 - 1963 feb., 283
            - 1963 mrt. - 1965 nov., 284
            - 1965 dec. - 1966, 285
            - 1967 jan. - 1967 mei, 286
            - 1967 juni - 1967 dec., 287
            - 1968, 288
            - Tekeningen behorende bij LO nr. 12825. 1965, 289; omslag
            - Tekeningen behorende bij LO nr. 13123. 1965, 290; omslag
          - Horst. 1961-1970, 291-295
            - 1961 feb. - 1961 okt., 291
            - 1961 nov. - 1962 okt., 292
            - 1962 nov. - 1963, 293
            - 1964-1965, 294
            - 1966-1970, 295
          - Almelo - Horst, practicum demonstratiehok. 1967, 296; omslag
        - Vergaderstukken van de Commissie Coördinatie Bouwplannen., 1961; 297; omslag
        - Algemene aangelegenheden betreffende scholenbouw., 1961-1963; 298; omslag
        - Stukken betreffende de bouw van de praktijkschool voor landbouwtechniek en arbeidsrationalisatie te Schoondijke., 1962-1969; 299-303; 2 pakken en 3 omslagen
          - Bouwrapporten. 1962, 299
          - Bouw. 1967, 300; pak
          - Bestek en tekeningen behorende bij LO nr. 4141. 1968, 301
          - Bestek en tekeningen behorende bij LO nr. 5619. 1968, 302; pak
          - Bouw. 1969, 303
        - Regeling met betrekking tot de huur van gymnastieklokalen., 1964-1969; 304; omslag
        - Stukken betreffende de bouw van de praktijkschool voor de veehouderij en het weidebedrijf te Tietjerksteradeel., 1964-1970; 305-307; 3 pakken
          - Aankoop en pacht van gronden. 1964-1970, 305
          - Bouw. 1969, 306
          - Bouw. 1970, 307
        - Stukken betreffende de bouw van logeergebouwen voor de praktijkscholen te Almelo en Leeuwarden., 1966-1970; 308; omslag
        - Vergaderingen van de studieraad en het algemeen bestuur van de Stichting Informatiecentrum voor Scholenbouw., 1966-1970; 309; pak
      - Onderwijspersoneel, 3.2.3.6
        - Stukken betreffende algemene aangelegenheden inzake de rechtspositie van onderwijzend personeel., 1956-1969; 310; pak
        - Stukken betreffende de pensioenregeling voor leraren van de praktijkschool landbouwmechanisatie te Slootdorp., 1958; 311; omslag
        - Vergaderstukken van de Algemene Commissie van Overleg., 1959-1970; 312-315; 4 pakken
          - Vergaderstukken. 1962-1970, 312-314
            - 1962-1964, 312
            - 1965-1968, 313
            - 1969-1970, 314
          - Werkdossier van de directeur van het landbouwonderwijs P. van der Schans. 1959-1962, 315
        - Stukken betreffende de aanstelling van personeel voor vakscholen., 1960-1970; 316; omslag
        - Stukken betreffende de pensionering van onderwijzend personeel., 1960-1970; 317; omslag
        - Stukken betreffende arbeidstijden., 1961-1962; 318; omslag
        - Stukken betreffende lerarenorganisaties., 1961-1965; 319; omslag
        - Stukken betreffende de regeling van salarissen voor onderwijzend personeel., 1961-1970; 320; pak
        - Stukken betreffende personeelsaangelegenheden., 1961-1970; 321-323; 1 pak en 2 omslagen
          - Algemeen. 1962-1970, 321; pak
          - Praktijkscholen. 1961-1963, 322
          - Pluimveeteeltvakschool te Barneveld. 1962-1970, 323
        - Stukken betreffende de geneeskundige keuring van onderwijzend personeel., 1962-1963; 324; omslag
        - Stukken betreffende de Werkgroep Georganiseerd Overleg Onderwijs., 1965-1968; 325; omslag
        - Stukken betreffende de rechtspositie van onderwijzend personeel., 1965-1970; 326-327; 2 omslagen
          - Georganiseerd overleg. 1965-1969, 326
          - Samenstelling en benoemingen in diverse commissies van overleg. 1965-1970, 327
        - Stukken betreffende instructie van personeel voor praktijkscholen., 1966-1969; 328; omslag
      - Financiering, 3.2.3.7
        - Stukken betreffende de subsidiëring vakscholen., 1956-1960; 329; omslag
        - Stukken betreffende de subsidiëring en verantwoording van rekening van de praktijkschool landbouwmechanisatie te Slootdorp., 1957-1960; 330; omslag
        - Stukken betreffende de subsidiëring van de bosbouwpraktijkschool Nederlandse Heidemaatschappij te Arnhem., 1958-1959; 331; omslag
        - Stukken betreffende de subsidiëring van praktijkscholen., 1961-1969; 332-336; 4 omslagen en 1 stuk
          - Praktijkschool voor de landarbeid te Emmeloord, voorwaarden. 1961, 332; stuk
          - Praktijkschool voor de veehouderij en het weidebedrijf te Leeuwarden, voorwaarden. 1961-1964, 333
          - Praktijkschool landbouwmechanisatie te Slootdorp, voorwaarden. 1961-1965, 334
          - Onderhoudskosten van gebouwen van de lagere-, middelbare, hogere- land- en tuinbouwscholen en praktijkscholen. 1964-1965, 335
          - Bosbouwpraktijkschool te Arnhem, voorwaarden. 1966-1969, 336
        - Stukken betreffende de subsidiëring van vakscholen., 1961-1970; 337-338; 2 pakken
          - Algemeen. 1961-1965, 337
          - Rijksvoorschriften. 1966-1970, 338
        - Stukken betreffende de Regeling van de Subsidiëring van de Administratiekosten van Landbouwscholen en -cursussen., 1964-1970; 339; omslag
        - Vergaderstukken van de Normeringscommissie., 1968-1970; 340; omslag
      - Scholen, 3.2.3.8
        - Stukken betreffende vakscholen., 1954-1971; 341-357; 7 pakken en 10 omslagen
          - Algemeen. 1961-1970, 341; pak
          - Tuinbouwvakscholen. 1954-1969, 342-343
            - Aalsmeer - Middelburg. 1954-1969, 342; pak
            - Naarden - Wilhelminadorp. 1957-1961, 343; pak
          - Stukken betreffende de vakschool voor zuivelbereiders te Hoorn. 1957-1965, 344; pak
          - Veeteeltvakschool te Oerle (Veldhoven). 1958, 345
          - Pluimveeteeltvakschool te Horst en Maarheeze. 1958-1960, 346
          - Vlasserscholen te Ede en Standaardbuiten. 1958-1960, 347
          - Tuinbouwvakscholen voor de bloemsierkunst. 1958-1970, 348-349
            - Aalsmeer - Rotterdam. 1958-1970, 348; pak
            - Utrecht - Zwolle. 1958-1970, 349; pak
          - Tuinbouwvakscholen voor de fruitteelt, St. Anna Parochie - Numansdorp. 1958-1971, 350
          - Tuinbouwvakscholen voor hoveniers, Arnhem - Vught. 1960-1970, 351; pak
          - Centrale school voor tuinbouwtechniek te Ede/Wageningen. 1961-1970, 352
          - Tuinbouwvakscholen voor de groenteteelt te Harlingen en Huissen. 1962-1968, 353
          - Vakschool voor de champignonteelt te Horst. 1963-1970, 354
          - Vakschool voor de zaadteelt en plantenveredeling te Utrecht. 1964-1969, 355
          - Tuinbouwvakschool voor bloemsierkunst en hoveniers te Rotterdam. 1964-1970, 356
          - Tuinbouwvakschool voor bloemsierkunst en hoveniers te Amsterdam. 1966-1969, 357
        - Stukken betreffende praktijkscholen., 1955-1972; 358-366; 6 pakken en 3 omslagen
          - Bosbouwpraktijkschool Nederlandse Heidemaatschappij te Arnhem. 1955-1969, 358
          - Praktijkscholen voor de vakbekwaamheid in de landbouw. 1955-1972, 359-360
            - Emmeloord. 1955-1972, 359
            - Ede. 1960, 360; omslag
          - Praktijkscholen voor de landbouwmechanisatie. 1957-1970, 361-362
            - Schoondijke. 1957-1969, 361
            - Slootdorp, in 1968 verplaatst naar Ede. 1964-1970, 362; omslag
          - Praktijkscholen voor de pluimveeteelt in de plaatsen Almelo, Barneveld en Horst. 1959-1970, 363; pak
          - Algemeen. 1961-1970, 364
          - Praktijkschool voor de veehouderij en het weidebedrijf te Leeuwarden. 1961-1970, 365
          - Praktijkcentrum voor agrarische bedrijven te Gasselternijveen. 1962-1970, 366; omslag
        - Stukken betreffende een land- en tuinbouwscholingsbedrijf in de Noordoostpolder., 1962-1969; 367; omslag
        - Stukken betreffende opleidingen voor agrarische medewerkers., 1964-1970; 368; omslag
        - Stukken betreffende de civiele opleiding landbouwmechanisatie voor technische specialisten bij de Koninklijke Landmacht te Schoondijke., 1966-1970; 369; omslag
    - Lager Landbouwonderwijs, 3.2.4
      - Algemeen, 3.2.4.1
        - Stukken betreffende excursies met land- en tuinbouwonderwijzers alsmede een verslag inzake de Rijkslandbouwwinterschool te Assen., 1956-1958; 370; omslag
        - Verslagen opgemaakt door de toezichthoudend consulent over de lagere landbouwscholen Goes en Schagen., 1957-1958; 371; omslag
        - Jaarvergaderingen van land- en tuinbouwonderwijzers., 1957-1960; 372; pak
        - Verenigingen ten behoeve van het lager land- en tuinbouwonderwijs., 1961-1969; 373; omslag
        - Verslagen van vergaderingen van onderwijsinspecties met lagere land- en tuinbouwscholen., 1961-1970; 374; omslag
        - Overzichten en statistieken betreffende aangelegenheden inzake het lagere land- en tuinbouwonderwijs., 1963; 375; omslag